【裁判字號】    98,訴,1440
【裁判日期】    981117
【裁判案由】    違反槍砲彈藥刀械管制條例
【裁判全文】
臺灣高雄地方法院刑事判決              98年度訴字第1440號
公  訴  人  臺灣高雄地方法院檢察署檢察官
被      告  丙○○
公設辯護人  丁○○
上列被告因違反槍砲彈藥刀械管制條例案件，經檢察官提起公訴
（98年度偵字第16345 號），本院判決如下：
    主  文
丙○○未經許可，持有可發射子彈具有殺傷力之改造手槍，處有
期徒刑壹年拾月，併科罰金新臺幣伍萬元，罰金部分如易服勞役
，以新臺幣壹仟元折算壹日。緩刑參年，緩刑期間付保護管束。
扣案之仿WALTHER 廠PPK/S 型半自動改造手槍壹支（含彈匣壹個
，槍枝管制編號0000000000號）沒收。
    事  實
一、丙○○明知可發射子彈具有殺傷力之各式槍砲，係屬砲彈藥
    刀械管制第4 條第1 項所列之管制物品，非經中央主管機關
    許可，不得持有。竟於民國97年11月間某日，在高雄市○鎮
    區○○路某處，以新台幣（下同）3 萬元之代價，向李紀葦
    （所涉販賣及持有改造手槍罪嫌，業經臺灣高雄地方法院檢
    察署檢察官以98年度偵字第22558 號、第16829 號為不起訴
    處分）購買具殺傷力之仿WALTHER 廠PPK/S 型半自動改造手
    槍1 枝（槍枝管制編號：0000000000號）、彈匣1 個、子彈
    7 顆而無故持有之。嗣為警於98年5 月28日上午8 時55分許
    ，在其位於高雄市甲○區○○○街26號3 樓住處查獲並扣得
    上開具殺傷力改造手槍1 枝（含彈匣1 個）。
二、案經高雄市政府警察局甲○分局報請臺灣高雄地方法院檢察
    署檢察官偵查起訴。
    理  由
一、按被告以外之人於審判外之陳述，雖不符前4 條之規定，而
    經當事人於審判程序同意作為證據，法院審酌該言詞陳述或
    書面陳述作成時之情況，認為適當者，亦得為證據。當事人
    、代理人或辯護人於法院調查證據時，知有第159 條第1 項
    不得為證據之情形，而未於言詞辯論終結前聲明異議者，視
    為有前項之同意，刑事訴訟法第159 條之5 定有明文。經查
    ，檢察官、被告丙○○及其辯護人於本院言詞辯論終結前，
    就本判決所引用下列各項屬於審判外陳述之證據，知有第15
    9 條第1 項不得為證據之情形，均未聲明異議，且本院審酌
    該證據作成情況均無不適當之情形，是依上開規定，認得作
    為本案證據。
二、上開事實，業據被告丙○○於本院審理時坦承不諱，復有改
    造手槍1 支、彈匣1 個、子彈12顆、擦槍工具1 支、裝槍絨
    布袋1 個等物扣案可證；及搜索扣押筆錄、扣押物品目錄表
    、照片16張、高雄市政府警察局槍枝初步檢視報告表1 份等
    件在卷可稽（見警卷第8 至11、14至16、21至28頁）。而扣
    案之手槍（槍枝管制編號：0000000000號）經送請內政部警
    政署刑事警察局以「檢視法」、「性能檢驗法」及「試射法
    」鑑定後，認係改造手槍，由仿WALTHER 廠PPK/S 型半自動
    手槍製造之槍枝，換裝土造金屬槍管而成，擊發功能正常，
    可供擊發適用子彈使用，認具殺傷力等情，有內政部警政署
    刑事警察局（下稱刑事警察局）98年7 月6 日刑鑑字第0980
    075827號鑑驗書附卷可稽（見偵卷第10、11頁），堪認扣案
    之手槍為具有殺傷力之改造手槍。是被告上開任意性自白核
    與事實相符，本件事證明確，被告上揭非法持有具殺傷力改
    造手槍之犯行堪以認定。
三、按未經許可持有槍枝，其持有之繼續，為行為之繼續，亦即
    一經持有槍枝，犯罪已成立，但其完結須繼續至持有行為終
    了時為止。核被告所為，係犯槍砲彈藥刀械管制條例第8 條
    第4 項之未經許可，持有可發射子彈具有殺傷力之改造手槍
    罪。又按犯槍砲彈藥刀械管制條例之罪，於偵查或審判中自
    白，並供述全部槍砲、彈藥、刀械之來源及去向，因而查獲
    或因而防止重大危害治安事件之發生者，減輕或免除其刑，
    同條例第18條第4 項定有明文。查本件被告於偵審程序中自
    白犯罪，並供出其購買上揭改造手槍之來源係購自李紀葦，
    有警詢筆錄、指認照片附卷可查（見偵卷第16至26頁）；而
    警方於98年6 月30日前往李紀葦位於高雄市○○區○○路10
    0 巷26號住處搜索時，當場扣得改造子彈3 顆之情，亦有搜
    索扣押筆錄、扣押物品目錄表、照片1 張等件存卷可證（見
    偵卷第31至35、40頁）。雖上開扣案之子彈3 顆，經送刑事
    警察局鑑驗，因採樣試射後無法擊發而認均不具殺傷力，故
    李紀葦業經臺灣高雄地方法院檢察署檢察官以98年度偵字第
    16829 號為不起訴處分，有處分書1 份可證。然依槍砲彈藥
    刀械管制條例第18條第4 項規定，犯槍砲彈藥刀械管制條例
    罪之被告僅須於偵審程序中自白，並供述扣案槍彈之來源及
    去向，「因而查獲者」，該被告即得依法減輕或免除其刑，
    是該規定顯然並未限縮「該因而查獲者最終必須為法院判決
    有罪，被告始得適用該規定減免刑責」。再者，本件扣案之
    子彈12顆經送刑事警察局鑑定結果：(一)送鑑子彈6 顆，均係
    非制式子彈，由金屬彈殼組合直徑7.9 ±0.5mm 金屬彈頭而
    成，採樣2 顆試射，無法擊發，認不具殺傷力；(二)送鑑子彈
    5 顆，均係非制式子彈，由金屬彈殼組合直徑7.9 ±0.5m m
    金屬彈頭而成，經檢視，內均不具底火及火藥，認不具殺傷
    力；(三)送鑑半成品（彈頭及彈殼）1 顆，認分係非制式金屬
    彈殼及非制式金屬彈頭等情，有刑事警察局98年7 月6 日刑
    鑑字第0980075827號鑑驗書附卷可稽（見偵卷第10、11頁）
    ，足見扣案之12顆子彈均不具殺傷力無疑。是本件扣案之子
    彈12顆及警方自李紀葦處查獲之子彈3 顆既均不具殺傷力，
    則被告上開所稱：其購買上揭改造手槍及子彈之來源係購自
    李紀葦等語，應堪信為真實。是依上揭規定及說明，本件仍
    有槍砲彈藥刀械管制條例第18條第4 項規定之適用，被告依
    法得減輕其刑。
四、審酌被告未經許可，非法持有具有殺傷力之改造手槍，對社
    會治安潛藏重大危害，行為實屬不當；惟其係出於好奇而持
    有扣案槍械，目的尚屬單純，犯罪手段亦非暴力，亦未曾持
    以實際危害他人，所生危害尚微，復參以被告犯後坦承全部
    犯行，已供出槍枝來源，暨考其智識、生活情狀，且犯後能
    坦認犯行，態度良好等一切情狀，認公訴人於本院審時所求
    處之有期徒刑3 年8 月，尚嫌過重，爰量處如主文所示之刑
    ，並就罰金部分，併諭知易服勞役之折算標準。末查，被告
    目前從事鐵工工作而有正當職業，有翔仁企業有限公司在職
    證明書1 份可參（見院二卷第20頁）；又被告雖前因故意犯
    罪受有期徒刑以上刑之宣告，惟於執行完畢後，5 年以內均
    未曾因故意犯罪受有期徒刑以上刑之宣告，此有臺灣等法院
    被告前案紀錄表附卷可按，故被告符合刑法第74條第1 項第
    2 款之緩刑要件，其因一時失慮，偶罹刑章，且事後已坦承
    犯行，深具悔意，經本件偵審程序及科刑宣告之教訓後，應
    知警惕而無再犯之虞，本院因認暫不執行其刑為當，爰併諭
    知緩刑3 年，以啟自新；另為促使被告於緩刑期間內隨時警
    惕、約束自身行為，並協助被告建立正確法律觀念，及提供
    必要之協助及督促，併依刑法第93條第1 項規定，諭知於緩
    刑期間付保護管束，附此敘明。
五、扣案之可發射子彈而具有殺傷力之改造手槍1 枝（含彈匣1
    個，槍枝管制編號：0000000000號），經鑑驗具有殺傷力，
    已如前述，核屬槍砲彈藥刀械管制條例第4 條第1 項第1 款
    所列未經許可不得持有之違禁物，應依刑法第38條第1 項第
    1 款之規定，不問屬於被告所有與否，予以宣告沒收。至扣
    案之子彈12顆，經鑑驗因無法擊發認均不具殺傷力，亦如上
    述，故不予宣告沒收；又扣案之擦槍工具1 支及裝槍絨布袋
    1 個，並無證據證明係屬違禁物，且非被告所有供犯罪所用
    或供犯罪預備之物，或因犯罪所得之物，爰不為沒收之宣告
    ，附此敘明。
據上論斷，應依刑事訴訟法第299 條第1 項前段，槍砲彈藥刀械
管制條例第8 條第4 項、第18條第4 項，刑法第11條前段、第42
條第3 項前段、第74條第1 項第2 款、第93條第1 項、第38條第
1 項第1 款，刑法施行法第1 條之1 ，判決如主文。
本案經檢察官乙○○到庭執行職務。
中    華    民    國    98    年    11    月    17    日
                  刑事第二庭審判長  法  官  吳進寶
                                    法  官  施盈志
                                    法  官  羅立德
以上正本證明與原本無異。
如不服本判決應於收受送達後10日內向本院提出上訴書狀，並應
敘述具體理由；如未敘述上訴理由者，應於上訴期間屆滿後20日
內向本院補提理由書（均須按他造當事人之人數附繕本）「切勿
逕送上級法院」。
中    華    民    國    98    年    11    月    17    日
                                    書記官  賴朱梅
附錄本案論罪科刑法條：
槍砲彈藥刀械管制條例第8 條：
未經許可，製造、販賣或運輸鋼筆槍、瓦斯槍、麻醉槍、獵槍、
空氣槍或第4 條第1 項第1 款所定其他可發射金屬或子彈具有殺
傷力之各式槍砲者，處無期徒刑或5 年以上有期徒刑，併科新臺
幣1 千萬元以下罰金。
未經許可，轉讓、出租或出借前項所列槍枝者，處5 年以上有期
徒刑，併科新臺幣1 千萬元以下罰金。
意圖供自己或他人犯罪之用，而犯前2 項之罪者，處無期徒刑或
7年 以上有期徒刑，併科新臺幣1 千萬元以下罰金。
未經許可，持有、寄藏或意圖販賣而陳列第1 項所列槍枝者，處
3 年以上10年以下有期徒刑，併科新臺幣700 萬元以下罰金。
第1 項至第3 項之未遂犯罰之。


司法院資訊處製作；財團法人民間司法改革基金會備份。
